【裁判字號】    99,聲再,143
【裁判日期】    990429
【裁判案由】    傷害
【裁判全文】
臺灣高等法院刑事裁定                 99年度聲再字第143號
再審聲請人
即受判決人  甲○○
上列聲請人因傷害案件，對於本院83年度上易字第3455號，中華
民國83年7月13日第二審確定判決，聲請再審，本院裁定如下：
    主  文
再審之聲請駁回。
    理  由
一、聲請意旨略以：被害人陳燈圳之子陳勝銓，於被害人指述被
    告傷害之際，有在現場，卻未幫被告作證，爰依刑事訴訟法
    第420條第6款之規定，聲請再審云云。
二、按聲請再審應以再審書狀，敘述理由，附具原判決之繕本及
    證據，提出於管轄法院為之；又法院認為聲請再審之程序違
    背規定者，應以裁定駁回之，刑事訴訟法第429條、第433條
    分別定有明文。又刑事訴訟法第420條第1項第6款所謂「發
    現確實之新證據」，係指該證據於事實審法院判決前業已存
    在，為法院、當事人所不知，不及調查斟酌，至其後始行發
    現，且該證據之本身在客觀上可認為真實，毋須經過調查，
    即足以動搖原判決，使受刑人得受有利之裁判者而言，若在
    客觀上就其之真實性為如何，尚欠明瞭，非經相當之調查，
    不能辨其真偽，即與確實新證據之「確實性」含義不符，自
    難據為聲請再審之理由。又證人所為之證言是否可採，因尚
    須經過調查程序決定取捨，自非確實足以動搖原確定之判決
    。再者，人證係以證人之證言為證據資料，故以證人為證據
    方法，以其陳述為證明之作用者，除非其於另一訴訟中已為
    證言之陳述，否則不能以其事後所製作記載見聞事實之文書
    ，謂其係根據該人證成立於事實審法院判決之前，而認該文
    書為新證據（最高法院70年度台抗字第161號、81年台抗字
    第261號、93年台抗字第576號裁定參照）。
三、經查：
  (一)聲請人固以被害人之子陳勝銓未幫聲請人作證云云，主張有
    刑事訴訟法第420條第1項第6款之再審事由，然觀諸原確定
    判決所載，被害人之子（本身亦為被害人）陳勝銓之指述，
    業據採為有罪判決之證據之一，顯見陳勝銓之指述，顯與「
    新證據」之要件未合。
  (二)又被告主張陳勝銓未為有利被告之陳述，或可認有以傳喚陳
    勝銓，據之充當新證據之意欲，然揆諸上開說明，以證人為
    證據方法，應於最後事實審法院判決「當時已經存在」之證
    言為限，尚不包括將來可能之證言。何況，證人將來之證言
    ，亦非屬「毋須經調查程序」之情形。
  (三)綜上，因認被告上開所陳之新證據（即被害人之子陳勝銓未
    幫被告作證云云），核與刑事訴訟法第420條第1項第6款所
    指「確實新證據」要件之未合。因認本件再審聲請人據以聲
    請再審，為無理由，應予駁回。
據上論斷，應依刑事訴訟法第434條第1項規定，裁定如主文。
中    華    民    國    99    年    4     月    29    日
                  刑事第二庭審判長法  官 洪光燦
                                  法  官 李麗玲
                                  法  官 林恆吉
以上正本證明與原本無異。
不得抗告。
                                  書記官 陳盈璇
中    華    民    國    99    年    4     月    29    日

司法院資訊處製作；財團法人民間司法改革基金會備份。
